【裁判字號】    88,交聲,517
【裁判日期】    890616
【裁判案由】    違反道路交通管理處罰條例聲明異議
【裁判全文】
臺灣臺北地方法院交通事件裁定                    八十八年度交聲字第五一七號
    異議人即
    受處分人  甲○○
右列受處分人因違反道路交通管理處罰條例案件，對於臺北市交通事件裁決所中華民
國八十八年八月廿五日所為之處分( 原處分案號：北市交裁駕字第22-000338345號 )
聲明異議，本院裁定如左：
        主      文
異議駁回。
        理      由
一、按道路交通管理處罰條例及道路交通安全規則所稱之「汽車」，均包括「機器腳
    踏車」，道路交通管理處罰條例第三條第八款及道路交通安全規則第二條第一項
    第一款均有明文規定。汽( 機 )車駕駛人飲酒後，其吐氣所含酒精成份超過每公
    升0.25毫克以上者，不得駕車，道路交通安全規則第一一四條第二款定有明文。
    又汽( 機 )車駕駛人駕駛汽車，有酒精濃度過量之情形者，處新臺幣六千元以上
    一萬二千元以下罰鍰，並當場禁止其駕駛及吊扣其駕駛執照六個月，道路交通管
    理處罰條例第三十五條第一項第一款亦有規定。
二、本件受處分人即異議人甲○○於八十八年六月廿日凌晨二時廿分許，明知其飲酒
    後酒精濃度過量( 經警測試其吐氣所含酒精成份高達每公升0.44毫克 )，猶駕駛
    一輛車牌HSB-833 號重型機器腳踏車，未戴安全帽及未開車燈，沿臺北縣三重市
    ○○路行駛，途經忠孝路、重陽路交岔路口，見前方有臺北縣警察局三重分局厚
    德派出所曾逸泓警員等多名員警正在執行路檢勤務，乃將機車駛至加油站旁停駛
    ，形跡可疑，曾逸泓警員等人即上前攔檢，由於甲○○未隨車攜帶行車執照，且
    車主交待不清，即將其帶回派出所盤查並進行吐氣酒精成份檢測，測得其吐氣所
    含酒精成份高達每公升0.44毫克後，以其有違反道路交通管理處罰條例第三十五
    條第一項第一款規定之行為而當場摯單舉發。受處分人於違規舉發通知單所載應
    到案日期前向原處分機關申訴，經原處分機關請舉發單位調查結果，仍認受處分
    人有前揭駕車酒精濃度過量之違規行為，原處分機關即依道路交通管理處罰條例
    第三十五條第一項第一款規定，於八十八年八月廿五日裁處罰鍰新臺幣六千元並
    吊扣其駕駛執照六個月。
三、訊據受處分人固不否認其於前揭時地飲酒後駕駛該輛車牌HSB-833 號重型機器腳
    踏車為警攔停之事實，惟辯稱略以「我當時是飲酒後，在加油站內坐在機車上等
    候友人前來載我，我並無駕駛行為」云云。經查：證人( 舉發員警 )曾逸泓於本
    院調查中親自到庭具結擔保其證述之真實性後，證述受處分人確於前揭時地駕駛
    該輛車牌HSB-833 號重型機器腳踏車見路口有員警執行路檢勤務，即駕車駛至加
    油站旁躲避等情綦詳，載明筆錄在卷可稽。受處分人於前揭時地為警攔停測試吐
    氣所含酒精成份達每公升0.44毫克，亦有酒精測試成果表影本一紙在卷足資佐證
    。按證人曾逸泓為原處分機關所認定受處分人有前開違規行為之原證人，其既親
    自到庭在本院具結證述本件待證事實( 即受處分人有前開駕車酒精濃度過量之違
    規事實 )，本院綜合其上開證述已足使本院得有原處分機關所認定受處分人有於
    前揭時地駕車酒精濃度過量之事實為真實之百分之百確信，且於本件卷存證據資
    料內並無任何積極證據足以證明證人曾逸泓上開證述虛偽不實，亦無足以令人確
    信曾逸泓之證述為不可採之品性證據或前科證據存在，本院自不得僅以證人為本
    件開單舉發受處分人之員警而全盤抹煞其在訴訟上所具有之原證人資格，而受處
    分人對前開證人之證述無法舉證或請本院調查任何對其有利之證據資料，以使本
    院對證人所供述受處分人違規之事實產生任何合理之懷疑。況查交通警察掣單舉
    發違反道路交通管理處罰條例所列之違規事實，本質上為行政處分，係公務員基
    於職務上之權力，依法就特定之具體事件所為之具公法上效果之單方面行政行為
    ，基於公務員為公法上行為具有公信力之原則，該行政行為當可被推定為真正，
    其據以依法處分之事實認定亦為正確無誤，從而本件受處分人空言否認其酒精濃
    度過量駕駛機車，尚難認其辯解為可採。本件違規事證明確，原處分機關依道路
    交通管理處罰條例第三十五條第一項第一款，裁處罰鍰新臺幣六仟元，並吊扣其
    駕駛執照六個月，核無違誤。本件異議為無理由，應予駁回。
據上論斷，應依道路交通案件處理辦法第十九條，裁定如主文。
中      華      民      國    八  十  九    年     六     月    十六    日
                          臺灣臺北地方法院交通法庭
                                  法  官  鍾    華
右正本證明與原本無異。
如不服本裁定，應於裁定送達後五日內向本院提出抗告狀。
                                  書記官  黃 繡 琴
中      華      民      國    八  十  九    年     六     月    十六    日


司法院資訊處製作；財團法人民間司法改革基金會備份。
